臺灣基隆地方法院刑事判決　　　　　　　 96年度易字第252號
公　訴　人　臺灣基隆地方法院檢察署檢察官
被　　　告　戊○○
　　　　　　丙○○
　　　　　　　　　　（現於臺灣基隆看守所附設勒戒所觀察、
上列被告因竊盜案件，經檢察官提起公訴（96年度偵字第1356號）
，本院判決如下：
    主  文
戊○○共同攜帶兇器竊盜，累犯，未遂，處有期徒刑捌月，減為
有期徒刑肆月，如易科罰金，以新台幣壹仟元折算壹日。
丙○○共同攜帶兇器竊盜，未遂，處有期徒刑陸月，如易科罰金
，以新台幣壹仟元折算壹日，減為有期徒刑月，如易科罰金，
以新台幣壹仟元折算壹日。
    事  實
一、戊○○前因竊盜案件，經本院以89年度訴字第130 號判決判
    處有期徒刑1 年，緩刑4 年，次因竊盜案件，經本院以89年
    度訴字第369 號判決判處有期徒刑2 年確定，復因違反毒品
    危害防制條例案件，經本院以89年度基簡字第870 號判決判
    處有期徒刑5 月確定，並經本院就上開89年度訴字第369 號
    、89年度基簡字第870 號判決所科之刑，以90年度聲字第
    966 號定應執行有期徒刑2 年4 月，並經本院以90年度撤緩
    字第17號撤銷前開緩刑之宣告，接續執行，於民國92年6 月
    9 日假釋出監，期滿未經撤銷假釋，未執行之刑以已執行論
    ，於93年10月31日執行完畢；丙○○前因違反懲治盜匪條例
    案件，經本院以89年度訴字第159 號判決判處有期徒刑7 年
    6 月確定，於94年11月15日因假釋出監；詎其等未知悔悟，
    基於意圖為自己不法所有之犯意聯絡，於95年12月27日上午
    8 時許，由丙○○騎乘車號K2X-960 號機車搭載戊○○，前
    往位於基隆市安樂區○○○路1 巷82號「東都保齡球館」，
    持客觀上足以對人之生命、身體及安全構成危險，具有危險
    性之鉗子1 把，共同著手尋獲保齡球館內屬於承攬該保齡球
    館拆除工程之乙○○所有之發電機銅片及鐵片，正欲拆解及
    剪取，尚未得手之際，適為乙○○僱用之甲○○發現並大聲
    呼叫，戊○○及丙○○遂行逃逸，經甲○○當場記下上開機
    車車牌，提供警方循線查獲。
二、案經基隆市警察局第四分局報請臺灣基隆地方法院檢察署檢
    察官偵查起訴。
    理  由
壹、證據能力方面
一、按被告之自白，非出於強暴、脅迫、利誘、詐欺、疲勞訊問
    、違法羈押或其他不正之方法，且與事實相符者，得為證據
    ，刑事訴訟法第156 條第1 項定有明文。本件被告丙○○雖
    於本院審理時，一度辯稱其於96年1 月8 日接受警詢時，所
    言均係在無意識狀態下所說等情，然查，被告丙○○自承接
    受警詢時，警員並未施暴，亦未對其施以恐嚇、威脅，且其
    雖曾施用毒品，惟與其當日作筆錄時無意識並無關聯，又其
    亦無精神疾病等情（見本院準備程序筆錄第5 頁、96年7 月
    26日刑事勘驗筆錄第7 頁），則被告丙○○何以會在接受警
    詢時，突然呈現無意識狀態，已非無疑，另證人即製作警詢
    筆錄之警員丁○○於本院審理時，到庭證稱當日並未對被告
    丙○○施以強暴、脅迫或其他不正方法之對待，且筆錄中關
    於竊盜部分，均係由被告丙○○自行說出，當時被告丙○○
    之精神狀況很正常，被告丙○○是經通知後自行至派出所製
    作筆錄，且被告丙○○於在筆錄簽名前，均有看過筆錄內容
    等語（見本院96年6 月7 日審判筆錄第4 頁至第6 頁），再
    者，經本院當庭勘驗被告丙○○之警詢錄音帶，被告丙○○
    均係自行陳述其與被告戊○○聯絡、前往「東都保齡球館」
    、著手竊取及逃逸等情形，非如被告丙○○所辯其僅對警員
    提出之問題，回答「是」、「對」等簡短回答，且被告丙○○接受警詢時語調正常、語句連續，亦無意識不清、言詞含
    糊等情，堪信被告丙○○於警詢時，應係出於自由意志陳述
    ，又勘驗結果與警詢筆錄之記載亦屬相符（見本院96年7 月
    26日刑事勘驗筆錄），再者，被告丙○○於本院審理時，已
    坦認上開犯行（見本院96年7 月26日審判筆錄第7 頁），顯
    見被告丙○○於該日接受警察詢問時，並未為與事實相違之
    供述，依據首揭法條之規定，被告之自白自得作為本案之證
    據。
二、次按被告以外之人於審判外之言詞或書面陳述，除法律有規
    定者外，不得作為證據；又被告以外之人於審判外之陳述，
    雖不符合刑事訴訟法第159 條之1 至第159 條之4 之規定，
    而經當事人於審判程序同意作為證據，法院審酌該言詞陳述
    或書面陳述作成時之情況，認為適當者，亦得為證據，而當
    事人、代理人或辯護人於法院調查證據時，知有上開不得為
    證據之情形，而未於言詞辯論終結前聲明異議者，視有前項
    之同意，刑事訴訟法第159 條第1 項及第159 條之5 分別定
    有明文。本件證人乙○○、甲○○及同案被告戊○○、丙○○於警詢中所為之陳述，雖為被告丙○○、戊○○本人以外
    之人於審判外之言詞陳述，然經本院於審判程序提示予被告
    並告以要旨，經被告戊○○及丙○○表示無意見，且未聲明
    異議，又本院審酌上開證人警詢筆錄之記載，並無不正取供
    之情事，且證人於警詢時並無具結之可能，故就此等審判外
    言詞陳述作成時之情況，應認為適當，依前揭法條意旨，得
    援為本案證據。
貳、事實認定方面
    上開事實，業據被告丙○○於警詢及本院審理時坦承當日其
    騎乘上開機車搭載被告戊○○前往「東都保齡球館」，攜帶
    鉗子剪取銅片及鐵片，因聽見有人大喊不要走，故其與被告
    戊○○一同逃逸等語（見臺灣基隆地方法院檢察署96年度偵
    字第1356號偵查卷宗第6 頁至第7 頁，本院96年7 月26日審
    判筆錄第7 頁），且被告戊○○亦於本院審理時坦認當日確
    與被告丙○○攜帶鉗子前往上開保齡球館，拆解發電機銅片
    ，尚未竊得即因聽見有人喊叫而離開現場等情（見本院96年
    7 月26日審判筆錄第7 頁），核與證人甲○○於警詢及本院
    審理時到庭證稱其於當日前往保齡球館巡視時，發現有人逃
    離現場，其至附近山坡查看時，發現遺留1 臺K2X-960 號機
    車等語相符（見上開偵查卷宗第16頁至第17頁，本院96年5
    月24日審判筆錄第4 頁至第5 頁），足認被告之自白與事實
    相符，事證明確，被告等人之犯行應堪認定。
、論罪科刑部分
一、按刑法第321 條第1 項第3 款之攜帶兇器竊盜罪，係以行為
    人攜帶兇器竊盜為其加重條件，此所謂兇器，其種類並無限
    制，凡客觀上足對人之生命、身體、安全構成威脅，具有危
    險性之兇器均屬之，且祇須行竊時攜帶此種具有危險性之兇
    器為已足，並不以攜帶之初有行兇之意圖為必要（最高法院
    79年台上字第5253號判例可資參照）；本件被告戊○○、丙○○為竊盜犯行時，確攜帶鉗子一節，業據被告等人供陳在
    卷，應足認定，而該鉗子雖未扣案，然長約18公分，業經被
    告丙○○於本院審理中陳稱在卷（見本院96年7 月26日審判
    筆錄第6 頁至第7 頁），且該鉗子可供剪取銅片、鐵片等金
    屬，足見應有相當之銳利程度，客觀上足以對人之生命、身
    體、安全構成威脅，具有相當之危險性，自屬刑法上所稱之
    兇器無誤。又按竊盜罪既遂與未遂之區別，應以所竊之物已
    否移入自己權力支配之下為標準（最高法院17年上字第509
    號著有判例可資參照）；本件被告等人雖攜帶上開兇器尋獲
    銅片及鐵片，著手實行竊盜行為，惟正欲剪取之際，即因遭
    甲○○發覺，而未將該等金屬片移入自己支配範圍內，揆諸
    前開判例意旨，其犯罪尚屬未遂，是核被告等人所為，均係
    犯刑法第321 條第2 項、第1 項第2 款之攜帶兇器加重竊盜
    未遂罪。
二、被告戊○○、丙○○就上開竊盜犯行，有犯意之聯絡及行為
    之分擔，應論以共同正犯。
三、被告戊○○前曾受如事實欄所載之徒刑執行完畢，此有臺灣
    高等法院被告前案紀錄表在卷供參，其受徒刑之執行完畢，
    再為本件竊盜犯行，係於5 年以內故意再犯本件有期徒刑以
    上之罪，為累犯，應依刑法第47條第1 項之規定，加重其刑
    。
四、被告戊○○、丙○○所為上揭犯行，雖均已著手竊盜行為之
    實行，惟其犯罪因未竊得財物而未遂，爰均依刑法第25條第
    2 項之規定減輕其刑，並就被告戊○○部分先加後減之。
五、爰審酌被告等人正值壯年，不思循正當工作途徑獲取生活所
    需，竟圖不勞而獲，著手竊取他人財物，法治觀念已有偏差
    ，惟其等犯行尚未既遂，未致被害人遭受實際財產上之損失
    ，又其等雖於偵查中否認犯行，然終能知所悔悟，於本院審
    理時坦承犯行等一切情狀，量處如主文所示之刑，並就被告
    丙○○部分，諭知易科罰金之折算標準。
六、扣案之發電機1 部及油壓剪3 把，係甲○○及乙○○於95年
    12月26日，發現有人進入「東都保齡球館」，經巡視後，發
    現嚴來福所有車號EV-9387 號自小客車停放在附近空地，通
    知警方後，由警方在該車車內查扣等情，業經證人甲○○、
    乙○○及丁○○於本院審理時證稱無誤（見本院96年5 月24
    日審判筆錄第4 頁至第5 頁、第10頁至第11頁，96年6 月7
    日審判筆錄第4 頁、第6 頁），而被告等人係於95年12月27
    日始至「東都保齡球館」為前揭竊盜犯行，自難認該等扣案
    物與被告等人所為竊盜犯行有何關聯，又扣案物係在嚴來福
    所有之上開自小客車中查扣，且被告等人均否認扣案物係其
    等所有，即無證據足證扣案物為被告等人所有，本院自無從
    宣告沒收，是認檢察官主張應就扣案物宣告沒收一節，難認
    可採。
七、末按犯罪在96年4 月24日以前者，除中華民國96年罪犯減刑
    條例另有規定外，有期徒刑、拘役或罰金，減其刑期或金額
    2 分之1 ；又犯刑法第321 條之罪，經宣告逾有期徒刑1 年
    6 月之刑者，不予減刑；復以，依該減刑條例應減刑之罪，
    未經判決確定者，於裁判時，減其宣告刑，並應於判決主文
    同時諭知其宣告刑及減得之刑；另以，犯最重本刑為5 年以
    下之刑之罪，依該減刑條例規定減為6 月以下有期徒刑、拘
    役者，應於為減刑裁判時，並諭知易科罰金折算之標準，中
    華民國96年罪犯減刑條例第2 條第1 項第3 款、第3 條第1
    項第15款、第7 條及第9 條分別定有明文。次按另減刑後之
    易科罰金或易服勞役之折算標準，仍宜照原標準定之（法院
    辦理96年減刑案件應行注意事項第16項可資參照）。本件被
    告戊○○、丙○○所為上開犯行，雖係犯刑法第321 條之罪
    ，惟均未經宣告逾有期徒刑1 年6 月之刑，與上開減刑條例
    第3 條之規定不符，且犯罪時間係在96年4 月24日以前，悉
    合於減刑要件，故均應依上開減刑條例第2 條第1 項第3 款
    之規定減刑，再者，被告戊○○所犯上開犯罪經減刑後，已
    屬6 月以下有期徒刑之罪，與刑法第41條第1 項前段之規定
    相符，故應依上開減刑條例第9 條之規定，諭知易科罰金之
    折算標準，而被告丙○○部分，依據前開應行注意事項第16
    項之規定，應依原定標準諭知易科罰金之折算標準。
據上論斷，應依刑事訴訟法第299 條第1 項前段，刑法第28條、
第321 條第1 項第2 款、第2 項、第47條第1 項、第25條第2 項
、第41條第1 項前段，中華民國96年罪犯減刑條例第2 條第1 項
第3 款、第7 條、第9 條，判決如主文。
本案經檢察官己○○到庭執行職務。
中　　華　　民　　國　　96　　年　　7 　　月　　31　　日
                  刑事第四庭法    官  邰婉玲
以上正本證明與原本無異。
對於本件判決如有不服，應於收受送達後10日內，向本院提出上
訴書狀，上訴於臺灣高等法院，並按他造當事人之人數附具繕本
。
中　　華　　民　　國　　96　　年　　7 　　月　　31　　日
                            書 記 官  彭筠凱
附錄所犯法條：
中華民國刑法第321 條第1 項第2 款、第2 項
（加重竊盜罪）
犯竊盜罪而有左列情形之一者，處6 月以上、5  年以下有期徒刑：
二毀越門扇、牆垣或其他安全設備而犯之者。
前項之未遂犯罰之。
